【裁判字號】    99,訴,1262
【裁判日期】    991223
【裁判案由】    違反毒品危害防制條例
【裁判全文】
臺灣彰化地方法院刑事判決              99年度訴字第1262號
公  訴  人  臺灣彰化地方法院檢察署檢察官
被      告  廖建祥原名:廖家.
選任辯護人  蕭慶鈴律師
被      告  宋佳蓉
選任辯護人  張奕群律師
上列被告等因違反毒品危害防制條例案件，經檢察官提起公訴（
99年度偵字第7970、7971號），本院判決如下：
    主    文
廖建祥犯如附表所示之罪，均累犯，各處如附表所示之刑（含主
刑、從刑）。主刑部分應執行有期徒刑伍年貳月，沒收部分併執
行之。
宋佳蓉幫助販賣第二級毒品，處有期徒刑參年拾月。扣案之行動
電話機具壹支（搭配0000000000號SIM卡壹張）沒收
之。
    事    實
一、廖建祥（原名:廖家興，綽號：螃蟹）前於民國92年間因恐
    嚇取財等案件，經臺灣南投地方法院以92年度易字第153號
    判決判處應執行有期徒刑4年8月，復由臺灣高等法院臺中分
    院（下稱臺中高分院）以92年度上易字2153號判決上訴駁回
    確定；又於93年間因詐欺案件，經本院以93年度訴字第1465
    號判決判處有期徒刑8月，嗣減刑為有期徒刑4月確定，上開
    二案件，合併定其應執行有期徒刑4年10月確定，嗣入監服
    刑，甫於96年11月30日縮短刑期執行完畢。
二、詎廖建祥仍不知悔改，明知甲基安非他命係毒品危害防制條
    例第2條第2項第2款所規定之第二級毒品，不得非法持有、
    販賣，詎廖建祥仍基於販賣第二級毒品甲基安非他命以營利
    之各別犯意，持用其女友宋佳蓉所有之SAMPO廠牌行動電話1
    支（搭配0000000000號SIM卡1張，該門號申請人亦為宋佳蓉
    ）作為販賣毒品之連絡工具，於附表編號1至3所示之時間、
    地點，分別販賣第二級毒品甲基安非他命給予陳昱彰、鄭承
    翰等2人共3次。而宋佳蓉則基於幫助廖建祥販賣甲基安非他
    命之犯意，於附表編號3所示之時間、地點，以附表編號3所
    示之幫助方法，幫助廖建祥販賣甲基安非他命予鄭承翰1次
    。
三、嗣於99年8月26日下午4時30分許，經警持本院核發搜索票在
    雲林縣斗六市○○路191號廖建祥居所執行搜索，當場扣得
    宋佳蓉所有、由廖建祥持用之前述行動電話1支（搭配00000
    00000號SIM卡1張），並拘提廖建祥、宋佳蓉到案說明，始
    查明上情。
四、案經彰化縣警察局員林分局報告臺灣彰化地方法院檢察署檢
    察官偵查起訴。
    理    由
壹、證據能力部分：
一、供述證據：
  (一)按被告以外之人於偵查中向檢察官所為陳述，除顯有不可信
    之情況者外，得為證據，同法第159條之1第2項定有明文。
    偵查中對被告以外之人（包括證人、鑑定人、告訴人、被害
    人及共同被告等）所為之偵查筆錄，或被告以外之人向檢察
    官所提之書面陳述，性質上均屬傳聞證據。惟現階段刑事訴
    訟法規定檢察官代表國家偵查犯罪、實施公訴，依法其有訊
    問被告、證人及鑑定人之權，證人、鑑定人且須具結，而實
    務運作時，檢察官偵查中向被告以外之人所取得之陳述，原
    則上均能遵守法律規定，不致違法取供，其可信度極高，職
    是，被告以外之人前於偵查中已具結而為證述，除反對該項
    供述得具有證據能力之一方，已釋明「顯有不可信之情況」
    之理由外，不宜以該證人未能於偵訊中接受他造之反對詰問
    為由，即遽指該證人於偵查中之陳述不具證據能力。本件證
    人陳昱彰、鄭承翰於偵訊中陳述時，業經檢察官諭令具結，
    其證詞之憑信性已獲擔保，又無其他證據足認該等陳述有何
    顯不可信之情事，依前開說明，本院認證人陳昱彰、鄭承翰
    上開於偵查中具結後之證言自應具有證據能力。
  (二)按被告以外之人於審判外之陳述，雖不符刑事訴訟法第159
    條之1至第159條之4之規定，然經當事人於審判程序同意作
    為證據，法院審酌該言詞陳述作成時之情況，認為適當者，
    亦得為證據；當事人、代理人或辯護人於法院調查證據時，
    知有刑事訴訟法第159條第1項不得為證據之情形，而未於言
    詞辯論終結前聲明異議者，視為有前項之同意，刑事訴訟法
    第159條之5定有明文。經查，證人陳昱彰、鄭承翰之警詢筆
    錄，雖為前開刑事訴訟法第159條第1項之傳聞證據，惟檢察
    官、被告、辯護人於本院審理中均不爭執其證據能力，復未
    於言詞辯論終結前聲明異議，而本院審酌上開陳述作成時之
    情況，並無為違法取證之瑕疵，揆諸上開規定，應認有證據
    能力。
二、非供述證據部分：
  (一)通訊監察譯文部分：
    按偵查犯罪機關依法定程序監聽之錄音，係以監聽之錄音帶
    為其調查犯罪所得之證據，司法警察依據監聽錄音結果予以
    翻譯而製作之通訊監察譯文，乃該監聽錄音帶內容之顯示，
    此為學理上所稱之「派生證據」，屬於文書證據之一種。於
    被告或訴訟關係人對其譯文之真實性發生爭執或有所懷疑時
    ，法院固應依刑事訴訟法第165條之1第2項之規定，勘驗該
    監聽錄音帶以踐行調查證據之程序，俾確認該錄音聲音是否
    為通訊者本人及其內容與通訊監察譯文之記載是否相符，或
    傳喚該通訊者為證據調查。倘被告或訴訟關係人對該通訊監
    察譯文之真實性並不爭執，即無勘驗辨認其錄音聲音之調查
    必要性，法院於審判期日如已踐行提示通訊監察譯文供當事
    人辨認或告以要旨，使其表示意見等程序並為辯論者，其所
    為之訴訟程序即無不合（最高法院98 年度臺上字第2016號
    刑事判決意旨可資參照）。本案據為認定事實依據之通訊監
    察譯文，係依據本院法官依法以99年度聲監字第461號核發
    通訊監察書所製作，並經本院審理時踐行提示並告以要旨之
    程序，檢察官、被告、辯護人均無意見，本院亦未發現有以
    非法方式取得或製作通訊監察譯文之事證，參照上開說明，
    本案之通訊監察譯文自有證據能力。
  (二)扣案SAMPO廠牌行動電話1支（搭配0000000000號SIM卡1張）
    ，係以物件之存在及其呈現之狀態為證據資料，性質上屬物
    證而非供述證據，並無傳聞法則之適用，且該等扣案物係經
    員警合法執行搜索程序所扣得，且與本案具有關聯性，自有
    證據能力。
貳、認定犯罪事實所憑之證據及理由：
一、關於被告廖建祥部分：
    上開犯罪事實業據被告廖建祥於警詢、偵訊及本院審理時均
    坦承不諱，核與證人陳昱彰於警詢及偵訊中（99年度偵字第
    7970號卷【下稱偵查一卷】第34頁至第46頁、第130頁至第
    132頁）、證人鄭承翰於警詢、偵訊及本院審理時（偵查一
    卷第47頁至第52頁、第130頁至第132頁、本院卷第129頁至
    第131頁反面）之證述內容相符，復有本院99年度聲監字第
    461號通訊監察書及電話附表暨通訊監察譯文（偵查一卷第
    66頁至第67頁）附卷可稽，並有扣案SAMPO廠牌行動電話1支
    （搭配0000000000號SIM卡1張）可資佐證，堪認被告廖建祥
    之上開自白確與事實相符。
二、關於被告宋佳蓉部分：
    上揭附表編號3所示之販賣第二級毒品甲基安非他命犯行，
    業據被告廖建祥坦承不諱，而訊據被告宋佳蓉則矢口否認此
    部分犯行，辯稱：伊有接聽證人鄭承翰所撥打電話，但伊只
    有講到北斗家商而已，並沒有跟證人鄭承翰確定價格、地點
    及數量，係到現場後，由被告廖建祥與證人鄭承翰自行交易
    毒品云云；辯護人則為被告宋佳蓉辯護稱：被告宋佳蓉並未
    參與附表編號3之販賣第二級毒品甲基安非他命；退步言，
    被告之行為是否僅屬於幫助犯行為等語。惟查：
  (一)附表編號3所示被告廖建祥販賣第二級毒品予證人鄭承翰之
    事實，業據被告廖建祥及證人鄭承翰於本院審理時證述綦詳
    ，且互核渠等關於證人鄭承翰於99年7月26日下午1時25分許
    撥打0000000000號行動電話，係由被告宋佳蓉代為接聽電話
    並約定見面地點，旋於同日下午1時35分許，被告宋佳蓉與
    被告廖建祥共同騎乘機車至北斗家商停車場後，由被告廖建
    祥在北斗家商校門口前販賣價值500元之甲基安非他命予證
    人鄭承翰等情，均無扞格之處，復按犯施用毒品之罪，供出
    毒品來源，因而破獲者，得減輕其刑（現行毒品危害防制條
    例第17條第1項修正為供出毒品來源，因而查獲其他正犯或
    共犯者，減輕或免除其刑），修正前毒品危害防制條例第17
    條定有明文。施用毒品者之該項供述，固非絕無證據能力，
    但為防範其作利己損人之不實供述，自須擔保該項供述之真
    實性，始得作為判斷之依據。故事實審法院必須調查其他證
    據，以資審認，必至因其他證據證明力之佐證，已可確信該
    項供述為真實而無合理之懷疑時，始得據為對他人不利之認
    定（最高法院89年度臺上字第3618、4173號等判決要旨參照
    ），是以被告廖建祥既已自白其販賣第二級毒品犯行，其上
    開證述利己損人之危險性當可排除，況上開行動電話又係被
    告廖建祥、被告宋佳蓉所共同使用，佐以被告宋佳蓉亦不否
    認曾接聽該通電話並與被告廖建祥共同騎乘機車至北斗家商
    與證人鄭承翰碰面一節，是以被告宋佳蓉確有於上開時、地
    ，代為接聽電話並約定見面地點暨與被告廖建祥共同騎乘機
    車至北斗家商停車場之事實，應堪認定。被告宋佳蓉雖辯稱
    ：伊沒有跟證人鄭承翰確定價格、地點及數量，係到現場後
    ，由被告廖建祥與證人鄭承翰自行交易毒品云云，惟參酌卷
    附通訊監察譯文（即99年7月24日上午11時4分54秒及同日上
    午11時59分43秒、同日下午1時0分59秒許）顯示如下：「A
    （即宋佳蓉）：今天會不會很晚才回來？B：我要睡覺！你
    電話一直打，我怎麼睡覺？A：這樣！就我『螃蟹』叫我打
    電話跟你說他要！B：在睡覺一直打我怎麼睡！B：牽拖！也
    只打第二通而已！…」、「B：他有沒有帶手機？A（宋佳蓉
    ）：沒！B：沒喔！A：我要跟你說，他要我向你問你！男生
    ！B：我在這就沒有了！現在就沒有打算要跟『阿龍』！A：
    不是啦！不是跟他啦我是問你有沒有外面的線啦！不要姐仔
    那邊喔！還有其他的嗎？B：我要問問看啦！不然你問完，
    你打另外一支電話，你也可以找到他的人！B：喔！好！」
    、「簡訊：你回來了嗎？人家要東西，看怎樣回電話。」等
    語，堪認被告宋佳蓉有幫忙被告廖建祥聯絡毒品等事宜（見
    偵查一卷第91頁），而被告廖建祥亦證稱：渠等2人為男女
    朋友關係，且被告宋佳蓉知悉被告廖建祥有使用毒品，並有
    從事買賣毒品行為等語（見本院卷第127頁反面），被告宋
    佳蓉否認犯行，顯係避就之詞，不足採信。
  (二)再按刑法上之幫助犯，係對於犯罪與正犯有共同之認識，而
    以幫助之意思，對於正犯資以助力，而未參與實施犯罪之行
    為者而言（最高法院75年度臺上字第15 09號、84年度臺上
    字第5998號、第6475號、88年度臺上字第1270 號判決亦同
    此意旨）。是以如未參與實施犯罪構成要件之行為，且係出
    於幫助之意思提供助力，即屬幫助犯，而非共同正犯。查證
    人鄭承翰雖於偵查中證稱：「是的，通完電話之後過約10分
    鐘左右，在彰化縣北斗鎮的北斗家商旁雅鄰超市外交易M我
    向廖家興購買500元的安非他命，該次電話是由廖家興的女
    友宋佳蓉接聽的，且我和廖家興交易時，宋佳蓉也有在現場
    ，他當時是坐在由廖家興騎來的機車上。」等語（見偵查一
    卷第132頁），惟查，證人鄭承翰於本院審理時證述稱：「
    （檢察官問：請說明99年7月26日的交易內容？）我們都是
    見面講，他們知道我要什麼，他們也是要去找朋友拿…」等
    語（見本院卷第130頁），顯見證人鄭承翰購買第二級毒品
    之交易過程中，係由被告廖建祥與證人鄭承翰見面後，再議
    定毒品種類、數量、價格，被告宋佳蓉僅參與幫助被告廖建
    祥與證人鄭承翰雙方約定毒品交易地點，尚無證據證明被告
    宋佳蓉有實際參與販賣第二級毒品甲基安非他命之構成要件
    行為，揆諸前揭判例意旨，其基於幫助之犯意，接聽證人鄭
    承翰所撥打電話之行為，應僅係同案被告廖建祥販賣第二級
    毒品之助力，應成立販賣第二級毒品甲基安非他命罪之幫助
    犯，尚難以共同正犯論處，公訴意旨認被告宋佳蓉係本案之
    共同正犯，尚有未洽，惟刑事訴訟法第300條所謂變更法條
    係罪名之變更，本件檢察官係以毒品危害防制條例第4條第2
    項起訴，本院審理結果認係販賣第二級毒品甲基安非他命之
    幫助犯，其罪名同為「販賣第二級毒品」，僅行為態樣有正
    犯、幫助犯之分，即無庸引用刑事訴訟法第300條變更檢察
    官起訴之法條。
三、又參以近年來毒品之濫用，危害國民健康與社會安定日益嚴
    重，治安機關對於販賣或施用毒品之犯罪行為，無不嚴加查
    緝，各傳播媒體對於政府大力掃毒之決心亦再三報導，已使
    毒品不易取得且物稀價昂，苟被告於買賣之過程中無利可圖
    ，縱屬至愚，亦無甘冒被取締移送法辦判處重刑之危險而平
    白從事甲基安非他命買賣之理，而有從中賺取買賣價差牟利
    之意圖及事實，應屬合理認定；又販賣毒品甲基安非他命係
    違法行為，非可公然為之，而甲基安非他命亦無公定價格，
    係可任意分裝增減分量，且每次買賣之價格、數量，亦隨時
    依雙方之關係深淺、資力、需求量、貨物品質、對行情之認
    知、來源是否充裕、查緝是否嚴緊、購買者被查獲時供述購
    買對象之可能風險之評估等因素，而異其標準，機動調整，
    非可一概論之。從而販賣之利得，實難察得其交易實情，然
    販賣者從價差或量差中牟利，方式雖異，惟其販賣行為在意
    圖營利則屬同一。況販賣毒品之所謂販賣行為，係行為人基
    於營利之目的，而販入或賣出毒品而言。販賣毒品者，其主
    觀上須有營利之意圖，且客觀上有販賣（即販入或賣出）之
    行為，即足構成，至於實際上是否已經獲利，則非所問。本
    案被告廖建祥先後於附表編號1至3所示時間、地點，以附表
    所示之價格，販賣甲基安非他命予證人陳昱彰2次、鄭承翰1
    次，且通訊監察譯文亦顯示被告廖建祥於附表編號2之犯行
    中獲取利差，其確有營利之意圖甚明，且已獲得相當之利益
    ，要無疑義。而被告宋佳蓉明知被告廖建祥係持甲基安非他
    命前去與證人鄭承翰交易，仍基於幫助之犯意接聽電話並約
    定碰面地點而予以提供助力，從事販賣毒品構成要件以外之
    行為，是被告廖建祥販賣第二級毒品犯行及被告宋佳蓉幫助
    販賣第二級毒品犯行均事證明確，洵堪認定。
參、論罪科刑部分：
一、按毒品危害防制條例第2條第2項第2款規定，甲基安非他命
    係屬列管之第二級毒品，不得非法持有、施用、轉讓、販賣
    。又按刑法上所謂販賣行為，不以販入後復行賣出為必要，
    只要以營利為目的，而有販入或賣出二者其一之行為，即足
    構成，雖未及賣出，仍屬販賣既遂，其後復分次賣出，與先
    前之販入行為，均為販賣犯行（最高法院88年度臺上字第
    2828號判決意旨參照）。次按刑事上販賣罪之完成，與民事
    上買賣契約之成立，二者之概念尚有不同，刑事上之販賣行
    為，則須以營利為目的，將標的物販入或賣出，有一於此，
    其犯罪行為始為完成，苟行為人尚未將標的物販入或賣出，
    即難謂其販賣行為已屬完成（參照最高法院88年度臺上字第
    3760號判決意旨）。復按販賣毒品之所謂販賣行為，係行為
    人基於營利之目的，而販入或賣出毒品而言。販賣毒品者，
    其主觀上須有營利之意圖，且客觀上有販賣之行為，即足構
    成，至於實際上是否已經獲利，則非所問。即於有償讓與他
    人之初，係基於營利之意思，並著手實施，而因故無法高於
    購入之原價出售，最後不得不以原價或低於原價讓與他人時
    ，仍屬販賣行為，必也始終無營利之意思，縱以原價或低於
    原價有償讓與他人，方難謂為販賣行為，而僅得以轉讓罪論
    處（最高法院93年度臺上字第1651號刑事判決意旨參見）。
    是核被告廖建祥就附表編號1至3所為，均係犯毒品危害防制
    條例第4條第2項之販賣第二級毒品罪，被告宋佳蓉就附表編
    號3所為，係犯刑法第30條第1項、毒品危害防制條例第4條
    第2項之幫助販賣第二級毒品罪。被告廖建祥於附表編號1至
    3 所示分別販賣毒品甲基安非他命予購毒者前，所持有該級
    毒品之低度行為，應均為其販賣之高度行為所吸收，均不另
    論罪。查被告廖建祥有上開犯罪事實欄所載之前科紀錄，此
    有臺灣彰化地方法院檢察署刑案資料查註紀錄表及臺灣高等
    法院被告前案紀錄表各1份附卷可稽，其於受有期徒刑之執
    行完畢後，5年內故意再犯本件最重本刑為有期徒刑以上之
    各罪，就附表編號1至3所示之犯行，均屬累犯，除就販賣第
    二級毒品部分法定本刑為無期徒刑部分均依法不得加重外，
    應依刑法第47條第1項之規定，各加重其刑。又被告廖建祥
    就附表編號1至3所示之犯行，於偵查中及本院審理時均自白
    犯行，應依毒品危害防制條例第17條第2項之規定減輕其刑
    。復被告廖建祥所犯各部分除無期徒刑不得加重外，其餘罰
    金刑有加重及減輕事由者，並皆依法先加後減之。被告宋佳
    蓉就附表編號3所示之犯行，其犯罪情節較正犯為輕，爰依
    刑法第30條第2項之規定按正犯之刑減輕之。另被告廖建祥
    所犯如附表所示3罪，犯意各別，行為互殊，應分論併罰。
    爰審酌被告廖建祥素行不佳，有毒品等前科紀錄（參卷附臺
    灣高等法院被告前案紀錄表），復鋌而走險從事販毒交易，
    且被告廖建祥、宋佳蓉均明知甲基安非他命為第二級毒品，
    使用容易成癮，濫行施用，非但對施用者身心造成傷害，而
    因其成癮性，常使施用者經濟地位發生實質改變而處於劣勢
    ，容易造成家庭破裂戕害國力，為國家嚴格查禁之違禁物，
    仍不顧其販賣對象可能面臨之困境，竟仍販賣、幫助販賣毒
    品使之蔓延，危害他人及社會匪淺，暨考量渠等犯罪手段、
    販賣毒品之期間、次數、所得之利益、被告宋佳蓉係幫助被
    告廖建祥販賣第二級毒品，於犯罪所居之地位與分工相較於
    被告廖建祥而言，係屬次要，且參酌渠等之犯罪動機、智識
    程度、生活狀況及考量被告廖建祥各次所得財物有限，於偵
    審中始終自白犯行，被告宋佳蓉則矢口否認犯罪等一切情狀
    ，分別量處如主文所示之刑，並就被告廖建祥部分定其應執
    行之刑，以昭炯戒。
二、關於沒收部分：
  (一)按犯毒品危害防制條例第4條之罪者，其供犯罪所用或因犯
    罪所得之財物應予沒收，如全部或一部不能沒收時，追徵其
    價額或以其財產抵償之，該條例第19條第1項規定甚明。由
    此項規定觀之，必限於所得者為金錢以外之其他財物而無法
    沒收時，始應追徵其價額。如所得財物為金錢而無法沒收時
    ，則應以其財產抵償之，不發生追徵價額之問題（最高法院
    89年度臺上字第6946號、91年度臺上字第5583號判決要旨參
    照）。且該條規定屬相對沒收主義之立法，依該條規定宣告
    沒收者，以屬於被告所有之供犯罪所用或因犯罪所得之物為
    限（最高法院93年度臺上字第462號判決意旨參照）。又所
    謂「其因犯罪所得之財物」，並不以當場搜獲扣押者為限；
    而販賣毒品所得之對價，不問其中何部分屬於成本，何部分
    屬於犯罪所得之財物，應均予沒收，始與上開法條之規定符
    合；且因犯罪所得之財物，亦不能與正常營利事業計算營利
    所得之情形，相提並論（最高法院65年度第5次刑庭庭推總
    會議決議意旨參照）。又毒品危害防制條例第19條第1項規
    定，犯販賣毒品罪者，其犯罪所得之財物均沒收之，係採義
    務沒收主義。故販賣毒品所得之對價，不問其中成本若干，
    利潤多少，均應全部諭知沒收，貫徹政府查禁煙毒之決心，
    以符立法本旨（最高法院91年度臺上字第2419號判決意旨參
    照）。經查，被告所為附表之所示販賣第二級毒品甲基安非
    他命等犯行，分別獲取如附表所示金額之財物，該等販毒對
    價依被告與交易對象之交易狀態，已經收取，雖未經扣案，
    惟無法證明已經滅失，且係被告廖建祥犯毒品危害防制條例
    第4條第2項之罪所得之財物，均應依毒品危害防制條例第19
    條第1項規定，分別諭知沒收如附表「主文欄」所示，如全
    部或一部不能沒收時，以其財產抵償之。
  (二)扣案行動電話1支（搭配0000000000號SIM卡1張），被告廖
    建祥、宋佳蓉2人於警詢、偵訊及本院審理時均自承：上開
    粉紅色貼鑽手機係宋佳蓉的，且該門號是由宋佳蓉所申辦，
    然均是由廖建祥及宋佳蓉共同使用等語（見本院卷第23頁反
    面、第26頁反面、第131頁），堪認扣案上開行動電話（搭
    配0000000000號SIM卡1張）為被告宋佳蓉所有，而被告廖建
    祥雖持該電話與附表所示之購毒者聯絡販賣毒品甲基安非他
    命，惟因該行動電話（搭配0000000000號SIM卡1張）並非被
    告廖建祥所有，故不得於附表附表編號1至3之販賣毒品項下
    諭知沒收。惟被告宋佳蓉於本案幫助被告廖建祥販賣第二級
    毒品犯罪所使用之上開行動電話（搭配0000000000號SIM卡1
    張），係被告宋佳蓉所有之物且供本件犯罪所用之物，爰依
    刑法第38條第1項第2款之規定宣告沒收之。
據上論斷，應依刑事訴訟法第299條第1項前段，毒品危害防制條
例第4條第2項、第17條第2項、第19條第1項，刑法第11條、第30
條、第47條第1項、第51條第5款、第9款、第38條第1項第2款，
判決如主文。
本案經檢察官趙冠瑋到庭執行職務。
中    華    民    國    99    年    12    月    23    日
                    刑事第二庭  審判長法  官  石馨文
                                      法  官  江彥儀
                                      法  官  郭玄義
以上正本證明與原本無異。
如不服本判決應於收受判決後10日內向本院提出上訴書狀，並應
敘述具體理由；其未敘述上訴理由者，應於上訴期間屆滿後20日
內向本院補提理由書（均須按他造當事人之人數附繕本）「切勿
逕送上級法院」。
中    華    民    國    99    年    12    月    23    日
                                      書記官  魏嘉信
附錄本案論罪科刑法條全文：
毒品危害防制條例第4條第2項
製造、運輸、販賣第二級毒品者，處無期徒刑或7年以上有期徒
刑，得併科新臺幣1千萬元以下罰金。
附表：
┌─┬───┬─────┬─────┬─────────┬────┬─────────┐
│編│購毒者│交易時間  │ 交易地點 │  交易方式        │ 交易價 │ 主     文        │
│號│      │          │          │                  │ 格 (新 │                  │
│  │      │          │          │                  │ 臺幣 ) │                  │
├─┼───┼─────┼─────┼─────────┼────┼─────────┤
│1 │陳昱彰│99年7月中 │彰化縣北斗│由陳昱彰以其所使用│2000元  │廖建祥販賣第二級毒│
│  │      │旬某日晚上│鎮○○路與│之0000000000號行動│        │品，累犯，處有期徒│
│  │      │7時許     │中興路之交│電話，與廖建祥持用│        │刑參年拾壹月。未扣│
│  │      │          │岔路口    │之0000000000號行動│        │案之販賣第二級毒品│
│  │      │          │          │電話聯絡，於約定購│        │所得財物新臺幣貳仟│
│  │      │          │          │買甲基安非他命之時│        │元沒收，如全部或一│
│  │      │          │          │、地及交易價格後，│        │部不能沒收時，以其│
│  │      │          │          │廖建祥隨即前往左列│        │財產抵償之。      │
│  │      │          │          │地點交付價值2000元│        │                  │
│  │      │          │          │之甲基安非他命1包 │        │                  │
│  │      │          │          │予陳昱彰，陳昱彰則│        │                  │
│  │      │          │          │交付現金2000元予廖│        │                  │
│  │      │          │          │建祥。            │        │                  │
├─┼───┼─────┼─────┼─────────┼────┼─────────┤
│2 │陳昱彰│99年7月23 │彰化縣溪州│由陳昱彰以其所使用│4500元（│廖建祥販賣第二級毒│
│  │      │日晚上7 時│鄉○○路3 │之0000000000號行動│起訴書認│品，累犯，處有期徒│
│  │      │41分許    │段之中油加│電話，與廖建祥持用│定5000元│刑肆年貳月。未扣案│
│  │      │          │油站前    │之0000000000號行動│容有誤會│之販賣第二級毒品所│
│  │      │          │          │電話聯絡，於約定購│）      │得財物新臺幣肆仟伍│
│  │      │          │          │買甲基安非他命之時│        │佰元沒收，如全部或│
│  │      │          │          │、地及交易價格後，│        │一部不能沒收時，以│
│  │      │          │          │廖建祥隨即前往左列│        │其財產抵償之。    │
│  │      │          │          │地點交付價值5000元│        │                  │
│  │      │          │          │之甲基安非他命1包 │        │                  │
│  │      │          │          │予陳昱彰，然陳昱彰│        │                  │
│  │      │          │          │則在當場僅交付現金│        │                  │
│  │      │          │          │4500元予廖建祥。雖│        │                  │
│  │      │          │          │廖建祥事後察覺金額│        │                  │
│  │      │          │          │有誤而有向陳昱彰催│        │                  │
│  │      │          │          │討差額，然最後仍未│        │                  │
│  │      │          │          │向陳昱彰收取該500 │        │                  │
│  │      │          │          │元差額，故本次交易│        │                  │
│  │      │          │          │金額僅為4500元。  │        │                  │
├─┼───┼─────┼─────┼─────────┼────┼─────────┤
│3 │鄭承翰│99年7月26 │彰化縣北斗│由鄭承翰以其所使用│500元   │廖建祥販賣第二級毒│
│  │      │日下午1時 │鎮北斗家商│之0000000000號行動│        │品，累犯，處有期徒│
│  │      │35分許    │校門口前  │電話，與廖建祥持用│        │刑參年拾月。未扣案│
│  │      │          │          │之0000000000號行動│        │之販賣第二級毒品所│
│  │      │          │          │電話聯絡，惟因廖建│        │得財物新臺幣伍佰元│
│  │      │          │          │祥當時正騎乘機車搭│        │沒收，如全部或一部│
│  │      │          │          │載宋佳蓉，而由宋佳│        │不能沒收時，以其財│
│  │      │          │          │蓉幫忙代為接聽電話│        │產抵償之。        │
│  │      │          │          │且與鄭承翰約定交易│        │                  │
│  │      │          │          │地點，並轉告知廖建│        │                  │
│  │      │          │          │祥約定地點，迨廖建│        │                  │
│  │      │          │          │祥與鄭承翰於約定地│        │                  │
│  │      │          │          │點見面後，雙方談妥│        │                  │
│  │      │          │          │甲基安非他命之價格│        │                  │
│  │      │          │          │後，廖建祥即當場交│        │                  │
│  │      │          │          │付價值500元之甲基 │        │                  │
│  │      │          │          │安非他命1包予鄭承 │        │                  │
│  │      │          │          │翰，鄭承翰則當場交│        │                  │
│  │      │          │          │付現金500元予廖建 │        │                  │
│  │      │          │          │祥。              │        │                  │
└─┴───┴─────┴─────┴─────────┴────┴─────────┘

司法院資訊處製作；財團法人民間司法改革基金會備份。
